# 请教陈总关于购买资产负债相关的会计处理（更新）

提问人：火柴 1314 时间：2018-06-05 11:50:15
陈总： 背景： T公司于 2018 年 2 月 1 日以现金购买X公司评估基准日 2017 年 7 月 31 日母公司账面的资产和负债（资产主要包含对 4 家子公司的长期股权投资， 3 家参股公司股权投资以及固定资产和其他资产等，负债主要包含长短期借款以及为安置职工计提的应付职工薪酬等），并于 2018 年 2 月 1 日实现交割； T公司与X公司合同约定，资产过渡期间损益由T公司享有； 2018 年 2 月，X公司根据收到对价与其资产、负债账面价值的差额确认了投资收益； T公司以评估基准日 2018 年 3 月 31 将购买的上述资产中的 3 家子公司及 1 家参股公司的股权出售给S公司，并已于 2018 年 6 月 1 日实现交割； T公司、X公司、S公司均属同一集团内。 请教陈总： 2018 年 2 月 1日，T公司与X公司完成资产交割后，T公司是否可以按以下方式进行账务处理： （ 1 ） 将于 2018 年 3 月 31 日出售给S公司的 3 家子公司及 1 家参股公司的股权是否可按照评估基准日即 2017 年 7 月 31 日的评估价（公允价值）入账一项金融资产，出售时直接将此项金融资产的账面价值结转出售即可。也就是说对即将出售的三家子公司不按同一控制下企业合并有关长投的初始投资成本的要求确认长投的账面价值，因为不符合同一控制下企业合并的定义（即合并后的存续会计主体存续时间仅有四个月）。个人意见是可以按照公允价值入账，处置时结转相关成本。 （ 2 ） 剩余的 1 家子公司是否可以按照同一控制下企业合并进行处理。个人意见是可以按照同一控制下企业合并进行处理，因为T公司在买入这家子公司后，没有接着继续对外出售给S公司，而是自己一直行使控制权，持有时间为长久持有。 （ 3 ） 购入的其他的资产和负债是否可以按照公允价值入账。个人意见是可以按照公允价值入账。
敬请回复为盼！

回答人：chenyiwei
http://bbs.esnai.com/forum.php?mod=viewthread&tid=5344450 这里 2 楼的回复仍然是适用的。